Minutes et répertoires du notaire François DESMEURE, 19 mai 1727 - 4 avril 1756 (étude XXX)
Archives nationales
- Minutes de François DESMEURE, janvier 1727 - 30 juin 1756; MC/ET/XXX/241 - MC/ET/XXX/342
  - Minutes. 1738, mai - 1738, août, mai 1738 - août 1738; MC/ET/XXX/272
    - Devis des ouvrages de maçonnerie, charpenterie etc... pour la construction d'un bâtiment sur une place sise avenue de Paris, à Versailles, appartenant au sieur Guyot des Fontaines, maître des postes de la cour et de Versailles, suivant les dessins et profils de monsieur Letellier, architecte à Versailles., 15 mai 1738; MC/ET/XXX/272
      devis; Versailles (Yvelines); Guyot des Fontaines (M.); Letellier (M.); architecte; maître de poste
    - Laseigne (Maurice) maître maçon à Versailles § devis et marché, 15 mai 1738; MC/ET/XXX/272
      devis; marché; Laseigne, Maurice
    - Cresson (René) maître menuisier rue Neuve de Cléry § apprentissage, 8 juin 1738; MC/ET/XXX/272
      contrat d'apprentissage; Cresson, René
    - Desprez (François) maître fondeur à Paris § quittance et mainlevée, 14 juin 1738; MC/ET/XXX/272
      quittance; Desprez, François
    - Tirmont (Jacques) maître Serrurier grande rue du fg. Saint Martin § bail, 16 juin 1738; MC/ET/XXX/272
      bail; Tirmont, Jacques
    - Leduc (Pierre) maître menuisier rue Neuve de Clery § Mariage de la fille de .., 22 juin 1738; MC/ET/XXX/272
    - Huré (Michel Raphaël) graveur rue Guénégau § Constitution viagère, 26 juin 1738; MC/ET/XXX/272
      Huré, Michel Raphaël
    - Devillers (François Charles), marchand orfèvre, rue Pavée § Don mutuel, 26 juin 1738; MC/ET/XXX/272
      donation; Devillers, François Charles
    - Artan (Nicolas), orfèvre, au Pont Notre-Dame § Mariage de .., 29 juin 1738; MC/ET/XXX/272
      contrat de mariage; Artan, Nicolas
    - Devillers (François), marchand orfèvre à Paris § Mariage de la fille de feu .., 29 juin 1738; MC/ET/XXX/272
      contrat de mariage; Devillers, François
    - Fay (Claude) marchand verrier faïencier rue Saint Denis § Inventaire après décès du frère de .., 1er juillet 1738; MC/ET/XXX/272
      inventaire; Fay, Claude
    - Notoriété aux dires de Jean Pitoin, maître sculpteur, rue Beauregard., 29 juillet 1738; MC/ET/XXX/272
      notoriété; Beauregard (rue); Pitoin, Jean; sculpteur
    - Beauveau (Léonard) maître menuisier rue Poissonnière § quittance de dot, 5 août 1738; MC/ET/XXX/272
      quittance; Beauveau, Léonard
    - Breton (Pierre) maître tapissier rue de Montmorency § apprentissage, 12 août 1738; MC/ET/XXX/272
      contrat d'apprentissage; Breton, Pierre
    - tapissier (apprentissage) § Contrat pour 6 ans entre Louis Dupont, concierge du château de Lamérault en Brie, et Pierre Breton, maître tapissier, au profit de Louis Jacques Dupont, âgé de 18 ans, fils de Louis, Logé, nourri et blanchi par son maître Moyennant 600 l., 12 août 1738; MC/ET/XXX/272
    - Saussaye (Nicolas) maître sculpteur à Paris § Renonciation, 16 août 1738; MC/ET/XXX/272
      Saussaye, Nicolas
  - Minutes. 1738, septembre - 1738, décembre, septembre 1738 - décembre 1738; MC/ET/XXX/273
    - Autin (Jean Barthélemy) maître doreur rue Saint Denis § Compte et quittance, 10 septembre 1738; MC/ET/XXX/273
      quittance; Autin, Jean Barthélemy
    - Tarne (Jean) maître serrurier rue Saint Denis § bail et sousbail, 16 septembre 1738; MC/ET/XXX/273
      bail; Tarne, Jean
    - Boudon (François) maître sculpteur rue Neuve de Cléry § Mariage de .., 21 septembre 1738; MC/ET/XXX/273
      contrat de mariage; Boudon, François
    - Becqueret (Philippe) maître serrurier rue Neuve de Cléry § Liquidation, 30 septembre 1738; MC/ET/XXX/273
    - Becqueret (Philippe Marc) maître serrurier à Paris § Liquidation, 30 septembre 1738; MC/ET/XXX/273
      Becqueret, Philippe Marc
    - Lesueur (Simon) maître et marchand éventailliste rue Greneta § déclaration de brevet d'apprentissage, 10 octobre 1738; MC/ET/XXX/273
      contrat d'apprentissage; déclaration; Lesueur, Simon
    - Cottin (Claude) marchand tapissier rue du Four § Constitution, 5 novembre 1738; MC/ET/XXX/273
      constitution de rente; Cottin, Claude
    - Vente de sa bibliothèque par Antoine Banier, licencié en droit civil et canon, pensionnaire de l'académie royale des Inscriptions et Belles-Lettres et censeur royal dont la prisée de la bibliothèque composée de livres de théologie, Belles-Lettres, Histoire, théâtre, philosophie, voyages, bibliographie, etc..., 7 novembre 1738; MC/ET/XXX/273
      Précisions sur les fonctions: licencié (droit civil et canon); censeur royal
      acte de vente; Banier, Antoine; juriste
    - Debercierre (François), marchand orfèvre joaillier, rue de la Champverrerie § Vente, 2 décembre 1738; MC/ET/XXX/273
      acte de vente; Debercierre, François
    - Soiron (Philippe), maître peintre, rue Neuve Notre Dame de Nazareth § Consentement, 10 décembre 1738; MC/ET/XXX/273
      Soiron, Philippe
    - Cheron (Jérôme) maître doreur sur fer § bail à la veuve de .., 11 décembre 1738; MC/ET/XXX/273
      bail; Cheron, Jérôme
    - Daniel (Pierre Pasquier) entrepreneur de bâtiments rue Neuve Notre Dame de Nazareth § Société, 14 décembre 1738; MC/ET/XXX/273
      Daniel, Pierre Pasquier
    - Daniel (Jean Pierre) entrepreneur de bâtiments rue Neuve Notre Dame de Nazareth § Société, 16 décembre 1738; MC/ET/XXX/273
      Daniel, Jean Pierre
  - Minutes. 1739, janvier - 1739, avril, janvier 1739 - avril 1739; MC/ET/XXX/274
    - Déclaration au terrier des Filles-Dieu concernant Charles-François de Lespée, expert et architecte ordinaire du roi, rue Royale., 9 mars 1734; MC/ET/XXX/274
      déclaration féodale; Royale (rue); Lespée, Charles François de; architecte
    - Thevenin (Jean Charles Etienne) entrepreneur des bâtiments du roi, associé avec son frère à Versailles § Compte, 30 janvier 1739; MC/ET/XXX/274
      Thevenin, Jean Charles Etienne
    - Thevenin (Nicolas Claude) entrepreneur des bâtiments du roi, associé avec son frère à Versailles § Compte entre deux associés (travaux faits pour le roi à Versailles, Marly et tour les autres à Versailles., 30 janvier 1739; MC/ET/XXX/274
      Thevenin, Nicolas Claude
    - Autin (Jean Barthélemy) maître doreur rue Saint Denis § bail et Résiliation de bail -30 janvier 1739, 31 janvier 1739; MC/ET/XXX/274
    - Carré (Louis Pierre) maître maçon et entrepreneur de bâtiments; grande rue du fg. Saint Jacques § transport., 1er février 1739; MC/ET/XXX/274
      Carré, Louis Pierre
    - Becqueret (Philippe) maître serrurier rue Neuve de Cléry § Cautionnement, 12 février 1739; MC/ET/XXX/274
    - Becqueret (Philippe Marc) maître serrurier rue Neuve de Cléry § Cautionnement, 12 février 1739; MC/ET/XXX/274
    - Vallet (Louis) maître serrurier rue Beauregard § Déclarations au terrier des Filles-Dieu, 1er mars 1739; MC/ET/XXX/274
      déclaration; Vallet, Louis
    - Déclaration au terrier des Filles-Dieu concernant Jacques Varignon, architecte du roi., 9 mars 1739; MC/ET/XXX/274
      déclaration féodale; Varignon, Jacques (16..?-17..); architecte
    - Tilliard (Jean-Baptiste), maître menuisier, rue de Cléry § Déclarations au terrier des Filles-Dieu, 9 mars 1739; MC/ET/XXX/274
      déclaration; Tilliard, Jean-Baptiste
    - Robelin (Jacques), maître menuisier, rue de la Cossonnerie § Déclarations au terrier des Filles-Dieu, 9 mars 1739; MC/ET/XXX/274
      déclaration; Robelin, Jacques
    - Paste (Martin), maître menuisier, rue Notre-Dame-de-Bonnes-Nouvelles § Déclaration au terrier des Filles-Dieu, 9 mars 1739; MC/ET/XXX/274
      déclaration; Paste, Martin
    - Reusse (Pierre), maître menuisier, rue de Cléry § Déclaration au terrier des Filles Dieu, 9 mars 1739; MC/ET/XXX/274
      déclaration; Reusse, Pierre
    - Pillon (Nicolas), maître menuisier, rue de Cléry § Déclarations au terrier des Filles-Dieu, 9 mars 1739; MC/ET/XXX/274
      déclaration; Pilon, Nicolas
    - Preaux (Jean Adrien), maître menuisier au Gros Caillou § Déclarations au terrier des Filles-Dieu, 9 mars 1739; MC/ET/XXX/274
      déclaration; Preaux, Jean Adrien
    - Rivet (fils) Jacques, menuisier ordinaire des bâtiments du roi, rue Poissonnière § Déclarations au terrier des Filles-Dieu, 9 mars 1739; MC/ET/XXX/274
      déclaration; Rivet, fils, Jacques
    - Derouard (Jean Jacques Nicolas) Sculpteur; rue de la Lune § Déclarations au terrier des Filles Dieu, 9 mars 1739; MC/ET/XXX/274
      déclaration; Derouard, Jean Jacques Nicolas
    - Derouard (Jacques) maître sculpteur; rue de la Lune § (acte de la veuve de ..); Déclarations au terrier des Filles-Dieu, 9 mars 1739; MC/ET/XXX/274
      déclaration; Derouard, Jacques
    - Testard (Pierre) maître serrurier rue de Richelieu § Déclaration au terrier des Filles-Dieu, 9 mars 1739; MC/ET/XXX/274
      déclaration; Testard, Pierre
    - Remy (Jean François) maître sculpteur rue Basse Villeneuve § Déclarations au terrier des Filles-Dieu, 9 mars 1739; MC/ET/XXX/274
      déclaration; Remy, Jean François
    - Nortié (Eustache Antoine) maître sculpteur rue de Cléry § Déclarations au terrier des Filles-Dieu, 9 mars 1739; MC/ET/XXX/274
      déclaration; Nortié, Eustache Antoine
    - Desmaisont (Nicolas) maître maçon rue Neuve de Clery § Déclaration au terrier des religieuses Filles-Dieu, 9 mars 1739; MC/ET/XXX/274
      déclaration; Desmaisont, Nicolas
    - Foliot (Nicolas) maître menuisier rue Neuve de Clery § Déclarations au terrier des Filles Dieu de la veuve de .., 9 mars 1739; MC/ET/XXX/274
      déclaration; Foliot, Nicolas
    - Cresson (Louis) maître menuisier rue de Cléry § Déclarations au terrier des Files-Dieu, 9 mars 1739; MC/ET/XXX/274
      déclaration; Cresson, Louis
    - Deloches (Jean Robert) maître menuisier rue Poissonnière § Déclarations au terrier des Filles-Dieu, 9 mars 1739; MC/ET/XXX/274
      déclaration; Deloches, Jean Robert
    - Paumier (Michel) maître maçon, entrepreneur de bâtiments rue Saint Antoine § Déclarations au terrier des Filles-Dieu, 9 mars 1739; MC/ET/XXX/274
      déclaration; Paumier, Michel
    - Lafrique (Nicolas de) maître maçon rue de Bourbon § Déclarations au terrier des Filles-Dieu; 2 actes, 9 mars 1739; MC/ET/XXX/274
      déclaration; Lafrique, Nicolas de
    - Aubry (Claude) marchand éventailliste rue Saint Denis § Déclarations au terrier des Filles-Dieu, 9 mars 1739; MC/ET/XXX/274
      déclaration; Aubry, Claude
    - Benoist (Robert) maître maçon quai de la Mégisserie (acte de la veuve de ..) § Déclarations au terrier des Filles-Dieu, 9 mars 1739; MC/ET/XXX/274
      déclaration; Benoist, Robert
    - Barnoville (Pierre de) maître maçon, entrepreneur de bâtiments rue des Gravilliers § Déclarations au terrier des Filles-Dieu, 9 mars 1739; MC/ET/XXX/274
      déclaration; Barnoville, Pierre de
    - Dallemagne (Jacques) brodeur privilégié rue Saint Denis § Déclarations au terrier des Filles-Dieu, 9 mars 1739; MC/ET/XXX/274
      déclaration; Dallemagne, Jacques
    - Filles-Dieu (religieuses) à Paris, rue Saint Denis § Déclarations au terrier des dames, 9 mars 1739; MC/ET/XXX/274
      déclaration
    - Déclaration au terrier des Filles-Dieu concernant François Leprince, sculpteur marbrier, rue Saint-Etienne., 9 mars 1739; MC/ET/XXX/274
      déclaration féodale; Saint-Etienne (rue); Leprince, François; sculpteur; tailleur de pierre
    - Administrateur des pauvres de la paroisse Saint-Eustache, 14 mars 1739; MC/ET/XXX/274
    - Crozat (Pierre) ecuier, demeurant rue Richelieu § Donation par Pierre Crozat de 17.650 l. 5s. 8 d. de rentes au principal de 706.011 livres à Jean François Robert Secousse, curé de Saint-Eustache à Paris, pour employer à secourir les pauvres qui par leur naissance répugnent à se retirer dans les hôpitaux généraux, aux vieux marchands ouvriers et artisans, et aux prêtres ayant rendu service a Saint-Eustache, 14 mars 1739; MC/ET/XXX/274
      donation
    - Lainé (Nicolas) maçon à Saint Germain-en-Laye § bail à .., 20 mars 1739; MC/ET/XXX/274
      bail; Lainé, Nicolas
    - ALEXANDRE (Christophe Auguste) Maître menuisier; Rue du Sépulcre § Mariage du fils de .., 12 avril 1739; MC/ET/XXX/274
      contrat de mariage; Alexandre, Christophe Auguste
    - Heroux (Etienne) maître menuisier rue de Bourbon § Mariage de la fille de .., 12 avril 1739; MC/ET/XXX/274
      contrat de mariage; Heroux, Etienne
    - Alexandre (François Charles) maître menuisier; Rue du Sépulcre § Mariage de .., 12 avril 1739; MC/ET/XXX/274
      contrat de mariage; Alexandre, François Charles
    - Faye (Claude) marchand verrier faïencier rue Saint Denis § partage, 16 avril 1739; MC/ET/XXX/274
      partage; Faye, Claude
    - Delassy (Charles) marchand émailleur rue Bourg l'Abbé § quittance de remboursement au roi, 16 avril 1739; MC/ET/XXX/274
      quittance; Delassy, Charles
    - Courtois (Etienne) maître menuisier rue de Bourbon § bail, 29 avril 1739; MC/ET/XXX/274
    - Fontaine (Guillaume) marchand tapissier rue de Croix des Petits-Champs § transport de rente, 29 avril 1739; MC/ET/XXX/274
      transport de droits; Fontaine, Guillaume
  - Minutes. 1739, mai - 1739, août, mai 1739 - août 1739; MC/ET/XXX/275
    - Autin (Nicolas) maître doreur rue Saint Denis § Vente à .., 27 mai 1739; MC/ET/XXX/275
      acte de vente; Autin, Nicolas
    - Devillers (Charles François), marchand orfèvre rue du Petit Lion § Bail, 27 mai 1739; MC/ET/XXX/275
      bail; Devillers, Charles François
    - Boudinot dit Delaroche (Antoine) maître maçon rue Perdue § Bail à .., 30 mai 1739; MC/ET/XXX/275
      bail; Boudinot dit Delaroche, Antoine
    - Verrier-faïencier émailleur (apprentissage) § Contrat pour 5 ans entre Charles Barroy, âgé de 25 ans, et Edme Claude Lhermitte, marchand Verrier-faïencier émailleur. Logé, nourri et blanchi par son maître. S.d.d., 8 juin 1739; MC/ET/XXX/275
    - Lhermitte (Edme Claude) marchand verrier faïencier émailleur rue de Bretagne § apprentissage, 8 juin 1739; MC/ET/XXX/275
    - Armand (Guillaume) marchand verrier faïencier rue du Temple § Constitution, 10 juin 1739; MC/ET/XXX/275
      constitution de rente; Armand, Guillaume
    - Cottin (Claude) maître tapissier rue du Four § Constitution, 11 juin 1739; MC/ET/XXX/275
    - Constitution concernant Louis Herpin, sculpteur des bâtiments du roi, rue Notre-Dame-des-Victoires., 18 juin 1739; MC/ET/XXX/275
      constitution de rente; Notre-Dame-des-Victoires (rue); Herpin, Louis; sculpteur
    - Tanté (Claude), maître menuisier, grande rue du Faubourg Saint-Denis § Bail à .., 22 juin 1739; MC/ET/XXX/275
      bail; Tanté, Claude
    - Huguet (Charles) ébéniste rue Neuve de Cléry § bail par la veuve de .., 23 juin 1739; MC/ET/XXX/275
      bail; Huguet, Charles
    - Vente de la moitié d'une maison sise à Craveggia à Joseph-Mathieu Borgnis, peintre, absent, à Craveggia (Italie)., 8 juillet 1739; MC/ET/XXX/275
      acte de vente; Craveggia (Italie); Borgnis, Joseph Mathieu; peintre
  - Minutes. 1739, septembre - 1739, décembre, septembre 1739 - décembre 1739; MC/ET/XXX/276
    - Procuration concernant Pierre-Louis Dumesnil, peintre professeur de l'académie de peinture et sculpture Saint-Luc, rue Beaubourg., 9 septembre 1739; MC/ET/XXX/276
      procuration; Beaubourg (rue); Dumesnil, Pierre Louis; peintre; enseignant
    - Vallé (Gabriel) maître doreur rue Greneta § Mariage de .., 17 septembre 1739; MC/ET/XXX/276
      contrat de mariage; Vallé, Gabriel
    - Vaucher (Etienne Marie) marchand tapissier rue de la Verrerie § Mariage de .., 3 octobre 1739; MC/ET/XXX/276
      contrat de mariage; Vaucher, Etienne Marie
    - Lemoyne (Charles) maître maçon, entrepreneur de bâtiments rue Saint Germain de l'Auxerrois § Mariage de la fille de .., 8 octobre 1739; MC/ET/XXX/276
    - Jouanne (Pierre) marbrier rue de la Lune § alloué, 8 novembre 1739; MC/ET/XXX/276
      Jouanne, Pierre
    - Autin (Nicolas) maître doreur rue Saint Denis § obligation, 10 novembre 1739; MC/ET/XXX/276
      obligation; Autin, Nicolas
    - Debertière (André François), marchand orfèvre, rue de la Champverrerie § Transport de droits successifs, 11 novembre 1739; MC/ET/XXX/276
      transport de droits; Debertière, André François
    - Vergnaux (François) maître maçon à l'Hôtel des Mersius § quittance, 12 novembre 1739; MC/ET/XXX/276
      quittance; Vergnaux, François
    - Bassinet (Léonard) maçon à Auteuil § Vente, 21 novembre 1739; MC/ET/XXX/276
      acte de vente; Bassinet, Léonard
    - Charpagne (Jean) marbrier rue Neuve d'Orléans § Mariage de la fille de .., 22 novembre 1739; MC/ET/XXX/276
      contrat de mariage; Charpagne, Jean
    - Hardré (Gabriel) maître Serrurier rue Saint Denis § Mariage de .., 22 novembre 1739; MC/ET/XXX/276
      contrat de mariage; Hardré, Gabriel
    - Carré (Jean Baptiste) maître serrurier rue Saint Denis § Mariage de la fille de .., 22 novembre 1739; MC/ET/XXX/276
      contrat de mariage; Carré, Jean Baptiste
    - Joy (Romain) maître serrurier rue Neuve Saint Denis § Substitution, 27 novembre 1739; MC/ET/XXX/276
      Joy, Romain
    - Maton (Louis), menuisier, à Angy § Vente, 9 décembre 1739; MC/ET/XXX/276
      acte de vente; Maton, Louis
    - Marlet (Jean) marchand tapissier rue de la Mortellerie § Mainlevée et consentement, 9 décembre 1739; MC/ET/XXX/276
      Marlet, Jean
    - Leneutre (Mathurin) marchand Verrier faïencier à Paris § Mariage de la fille de feu .., 28 décembre 1739; MC/ET/XXX/276
      contrat de mariage; Leneutre, Mathurin
  - Minutes. 1740, janvier - 1740, mars, janvier 1740 - mars 1740; MC/ET/XXX/277
    - Desireux (Pierre) maître émailleur à Paris § décharge de la veuve de .., 7 janvier 1740; MC/ET/XXX/277
      Desireux, Pierre
    - Salvé (Gilles), maître peintre, rue de la Cossonnerie § procuration, 26 janvier 1740; MC/ET/XXX/277
      procuration; Salvé, Gilles
    - Poirier (Noël) maître menuisier rue Neuve de Cléry § Mariage de la fille de .., 6 février 1740; MC/ET/XXX/277
      contrat de mariage; Poirier, Noël
    - Charuel (Etienne) entrepreneur de bâtiments du roi rue Saint Honoré § transport de bail, 7 février 1740; MC/ET/XXX/277
      bail; Charuel, Etienne
    - Contre moulin (Jean) maître et marchand faïencier émailleur rue Saint Denis § Mariage de .., 14 février 1740; MC/ET/XXX/277
      contrat de mariage; Contre Moulin, Jean
    - Quittance et main levée. Nicolas Fressine. Maître à danser. Rue Quincampoix., 17 février 1740; MC/ET/XXX/277
      quittance; mainlevée; Quincampoix (rue); Fressine, Nicolas; enseignant; danseur
    - Lenoir (Raymond Jean Baptiste) maître horloger, rue Saint Honoré § renonciation, 21 février 1740; MC/ET/XXX/277
      Lenoir, Raymond Jean Baptiste
    - Devis et marché de maçonnerie, charpenterie etc... pour la reconstruction d'une petite maison sise rue Aubry-le-Boucher, pour monsieur Cazanova, maître chirurgien, suivant les profils et élévations approuvés par ledit Cazanova., 24 février 1740; MC/ET/XXX/277
      devis; marché; Aubry-le-Boucher (rue); Casanova (M.); chirurgien
    - Compagnon (Pierre) maître maçon rue du Cimetière Saint-Nicolas-des-Champs § Devis et marché, 24 février 1740; MC/ET/XXX/277
      devis; marché; Compagnon, Pierre
    - Cazanova (Joseph-Bernard) mineurs fils des Joseph Caz., chirurgien et de défunte Andrée Françoise l'Arbalétriers § Devis et marché, 24 février 1740; MC/ET/XXX/277
      devis; marché; Casanova, Joseph Bernard
    - Levasseur (Michel) maître fondeur rue de la Croix § Mariage de .., 29 février 1740; MC/ET/XXX/277
      contrat de mariage; Levasseur, Michel
    - Tricot (Nicolas) tailleur de pierres rue de la Croix § Mariage de la fille de .., 29 février 1740; MC/ET/XXX/277
      contrat de mariage; Tricot, Nicolas
    - Clerfeuille (Pierre) marchand éventailliste rue Saint Denis § transport, 7 mars 1740; MC/ET/XXX/277
      Clerfeuille, Pierre
    - Rozé (Pierre) marchand évantailliste Cour du Grand Cerf, rue Saint-Denis § Constitution, 26 mars 1740; MC/ET/XXX/277
      constitution de rente; Rozé, Pierre
    - Ranté (Jean) maître brodeur rue Saint Denis § don mutuel, 27 mars 1740; MC/ET/XXX/277
      donation; Ranté, Jean
    - Roussin (Gabriel Joseph) maître maçon rue Beaubourg § bail, 28 mars 1740; MC/ET/XXX/277
      bail; Roussin, Gabriel Joseph
    - Clerfeuille (Pierre Nicolas) marchand éventailliste rue Saint Denis en qualité de tuteur § Inventaire, 30 mars 1740; MC/ET/XXX/277
      inventaire; Clerfeuille, Pierre Nicolas
  - Minutes. 1740, avril - 1740, mai, avril 1740 - mai 1740; MC/ET/XXX/278
    - Brunet (Charles) maître tourneur rue Frepillon § Vente de meubles, 4 avril 1740; MC/ET/XXX/278
      acte de vente; Brunet, Charles
    - Letellier (Louis) entrepreneur de bâtiments rue Greneta § bail, 25 avril 1740; MC/ET/XXX/278
    - Compagnon (Pierre) maître maçon rue du Cimetière § Quittance de .., 30 avril 1740; MC/ET/XXX/278
      quittance; Compagnon, Pierre
    - Dumarais (Jacques Mathieu) maître menuisier rue Saint Denis § Mariage de la pupitre de .., 1er mai 1740; MC/ET/XXX/278
      contrat de mariage; Dumarais, Jacques Mathieu
    - Lafosse (Jean Martin), maître orfèvre, rue Bourg-l'Abbé § Notoriété aux dires de .., 2 mai 1740; MC/ET/XXX/278
      notoriété; Lafosse, Jean Martin
    - Lafrique (Nicolas de) maître maçon rue de Clery § Quittance et constitution, 12 mai 1740; MC/ET/XXX/278
      quittance; constitution de rente; Lafrique, Nicolas de
    - Lemoyne (Charles) maître maçon, entrepreneur de bâtiments rue Saint-Germain-l'Auxerrois § décharge de dot, 16 mai 1740; MC/ET/XXX/278
      Lemoyne, Charles
    - CROZAT Pierre § Testament de Pierre CROZAT, dicté avec signature à la dernière page., 20 mai 1740; MC/ET/XXX/278
      testament
    - Cruchet (Nicolas Jean), marchand orfèvre § Bail, 23 mai 1740; MC/ET/XXX/278
      bail; Cruchet, Nicolas Jean
    - Inventaire après décès de Pierre Crozat, écuyer demeurant rue et près la porte de Richelieu. Estimation des livres par Jacques Nicolas Leclerc, libraire, rue de La Calande., 30 mai 1740; MC/ET/XXX/278
      Tableaux: 212 folios, tableaux, estampes, originaux, copies... (La plus belle collection de Paris).
      [Bibliothèque, 104 p de livres d'art, histoire, littérature].
      Autres dépouillement(s):
      Fichier Bibliothèques.
      inventaire après décès; Crozat, Pierre (1665-1740); Leclerc, Jacques Nicolas
  - Minutes. 1740, juin - 1740, août, juin 1740 - août 1740; MC/ET/XXX/279
    - Contrat de mise en apprentissage pour 6 ans, entre Jean Claye, marchand orfèvre, et Louis Claye, maître graveur, au profit de Jean Claye, fils, âgé de 18 ans, logé, nourri et blanchi par son maître, sans deniers déboursés., 27 mai 1704; MC/ET/XXX/279
      contrat d'apprentissage; Claye, Jean (fils); Claye, Jean (père); Claye, Louis; graveur; orfèvre
    - Ranté (Jean) maître brodeur rue Saint Denis § Vente, 20 juin 1740; MC/ET/XXX/279
      acte de vente; Ranté, Jean
    - Richot (Etienne) maître évantailliste rue Saint Denis § Mariage de .., 22 juin 1740; MC/ET/XXX/279
      contrat de mariage; Richot, Etienne
    - Cornier (Jean) Valet de chambre tapissier de feu M. Crozat rue de Richelieu § quittance, 20 juillet 1740; MC/ET/XXX/279
      quittance; Cornier, Jean
    - Sacrefontaine Sexfontaine (château et seigneurie) près chaumont en Bassigny § Vente du .. et autres terres et fiefs (moyennant .. 800.000 livres), 21 juillet 1740; MC/ET/XXX/279
      acte de vente
    - Deserteaux (Gabriel) tapissier rue de Charenton § Mariage de .., 29 juillet 1740; MC/ET/XXX/279
      contrat de mariage; Deserteaux, Gabriel
    - Autin (Jean Barthélemy) maître doreur rue Saint Denis § bail, 7 août 1740; MC/ET/XXX/279
    - Trulard (Nicolas) maître fondeur; rue du Vertbois § obligation et délégation, 23 août 1740; MC/ET/XXX/279
      obligation; Trulard, Nicolas
  - Minutes. 1740, septembre - 1740, décembre, septembre 1740 - décembre 1740; MC/ET/XXX/280
    - Duval (Pierre), marchand orfèvre, rue Bourg-l'Abbé § Bail à ferme, 3 septembre 1740; MC/ET/XXX/280
    - Duval (Pierre François), marchand orfèvre, rue Bourg-l'Abbé § Don mutuel, 5 septembre 1740; MC/ET/XXX/280